【裁判字號】    99,易,1054
【裁判日期】    991014
【裁判案由】    恐嚇
【裁判全文】
臺灣苗栗地方法院刑事判決              99年度易字第1054號
公  訴  人  臺灣苗栗地方法院檢察署檢察官
被      告  甲○○
上列被告因恐嚇案件，經檢察官追加起訴（99年度偵續字第40號
），本院判決如下：
    主  文
本件公訴不受理。
    理  由
一、本件追加起訴意旨略以：
(一)、被告甲○○與乙○○、吳秀珍為苗栗縣（下同）苗栗市大倫
    國中、私立建台中學同級同學，在校雖曾謀面，惟尚非深交
    ，甲○○近來常至吳秀珍所經營四海小吃店用餐而與吳女逐
    漸熟悉，吳秀珍則與在苗栗縣苗栗市○○路328 號開設凱悅
    燈飾行之乙○○、張妻周瑞玲往來密切。
(二)、吳秀珍於民國98年間，因其子身染重病及小吃店經營不善等
    狀況而財務吃緊，見甲○○派頭不錯，便向甲○○探詢借錢
    可能，甲○○要求吳秀珍提供支票為擔保，吳秀珍遂於98年
    5 月29日上午，向乙○○求援，適乙○○不在，曾獲乙○○
    授權開之支票之其妻周瑞玲，即在該燈飾店內，開立並交付
    發票人為乙○○，付款人為元大銀行苗栗分行（下略稱元大
    苗栗分行）、金額均為新臺幣（下同）10萬元之支票AF0000
    000 號（下略稱811 號，付款日為98年6 月10日）、AF-000
    0000（下略稱812 號，付款日為98年6 月20日）、AF0000-0
    00號（下略稱813 號，付款日為98年6 月30日）、AF000000
    0 號（下略稱814 號，付款日為98年7 月10日）各1 紙予吳
    秀珍，吳秀珍隨即持該4 張支票，趕至苗栗市苗栗巨蛋體育
    館（門牌號碼為苗栗市○○路1121號）之民族路側大門口，
    在甲○○所駕駛之車上，將該4 張支票交予甲○○，甲○○
    則將現金27萬元拿給吳秀珍，惟吳秀珍向甲○○稱，若有可
    能，想多借40萬元，吳俊明則表示需要其他支票擔保，並要
    求周瑞玲、吳秀珍在支票背面背書。需款甚急的吳秀珍便再
    向周瑞玲求救，周瑞玲便再開立發票人為乙○○，付款人為
    元大苗栗分行、金額為50萬元之支票AF000- 0000 號（下略
    稱818 號，付款日未填入）1 張借給吳秀珍，吳秀珍遂與甲
    ○○相約同日下午再見，屆時二人再在苗栗巨蛋體育館民族
    路側門口相見，吳秀珍將該50萬元支票交給甲○○，甲○○
    則拿現金40萬元給吳秀珍，合計借給吳秀珍金額為67萬元。
(三)、吳秀珍此後即因討債人馬紛至而銷聲匿跡，四處避債，甲○
    ○發現無法尋得吳秀珍，遂於98年6 月下旬起至凱悅燈飾店
    拜訪乙○○，希望乙○○支付票據債務，惟乙○○之財務狀
    況也不好，因此並未償還票據債務。時日一久，乙○○支票
    跳票之消息傳開，甲○○擔心債權不保，向乙○○討債之口
    氣益加凌厲，但仍無效果，甲○○遂向陳世潘、陳修緯求助
    ，三人遂基於恐嚇之犯意聯絡，由陳世潘、陳修緯（二人因
    本案經檢察官於99年4月27日，以99年度偵字第2251號提起
    公訴）於98年12月25日起，密集至凱悅燈飾店討債，其二人
    以咆哮、辱罵穢語等方式催逼債務，陳修緯更持裝有支票之
    信封袋拍打乙○○，並以「如果不付錢的話，店裡會發生什
    麼事，我不負責」等語恫嚇乙○○，致乙○○生畏懼，足生
    危害於乙○○之生命、身體及財產安全，經乙○○表示要找
    真正債主吳秀珍隔天當面解決，渠等才先行離去，翌日下午
    3 時許，陳修緯、陳世潘復夥同真實姓名年籍不詳之成年男
    子，前往上址，其二人接續同以咆哮、辱罵三字經等方式再
    催逼債務，更稱不要裝肖偉、趕快處理債務，更硬逼乙○○
    離上址住處，並稱「你有病，我帶你去看病」、「我帶你去
    山上散步」等語恫嚇乙○○，致乙○○生畏懼，足生危害於
    乙○○之生命、身體及財產安全，嗣經乙○○報警處理，而
    查悉上情，因認被告甲○○與陳修緯、陳世潘共同涉犯刑法
    第305 條之恐嚇罪嫌，而與本院99年度易字第533 號案件為
    相牽連案件等語。
二、按於第一審辯論終結前，得就與本案相牽連之犯罪或本罪之
    誣告罪，追加起訴，又起訴之程序違背規定者，應諭知不受
    理之判決，且得不經言詞辯論為之，刑事訴訟法第265 條第
    1 項、第303 條第1 款、第307 條分別定有明文。次按刑事
    訴訟法規定之追加起訴，限於在第一審言詞辯論終結或經法
    院以簡易判決處刑前，若於辯論終結或簡易判決後始就與本
    案相牽連之他罪追加起訴，於法顯屬不合（最高法院26年渝
    上字第1057號、95年度台上字第5401號裁判、臺灣高等法院
    86年度上訴字第1030號裁判意旨參照）。
三、經查：本院99年度易字第533 號被告陳修緯、陳世潘恐嚇案
    件，經檢察官提起公訴後，因被告2 人於準備程序自白犯罪
    ，業經本院於99年9 月15日改行簡易判決程序，並於99年9
    月21日以99年度苗簡字第825 號判決判處被告陳修緯、陳世
    潘各有期徒刑3 月，業經本院調閱99年度苗簡字第825 號卷
    宗核閱無訛，茲本件之追加起訴，遲至99年10月11日始繫屬
    本院，有臺灣苗栗地方法院檢察署99年10月6 日苗檢秀恭99
    偵續40字第20539 號函上本院收文章戳1 枚在卷可證，是本
    件檢察官追加起訴係於本案第一審簡易判決後始向本院提出
    ，其起訴之程序違背規定，依前揭說明，本件爰不經言詞辯
    論，逕為不受理判決之諭知。
四、據上論斷，應依刑事訴訟法第第284 條之1 、第303 條第1
    款、第307 條，判決如主文。
中    華    民    國    99    年    10    月    14    日
                  刑事第一庭  法  官  林 卉 聆
以上正本證明與原本無異。
如不服本判決應於收受判決後10日內向本院提出上訴書狀，並應
應敘述具體理由。其未敘述上訴理由者，應於上訴期間屆滿後20
日內向本院補提理由書(均須按他造當事人之人數附繕本)「切勿
逕送上級法院」。
                              書記官  楊 慧 萍
中    華    民    國    99    年    10    月    14    日

司法院資訊處製作；財團法人民間司法改革基金會備份。
